Lebenslauf

Ömer Ayar



• Frankfurt am Main

www.oemer-ayar.de

info@oemer-ayar.de



Über mich

Hallo, mein Name ist Ömer und mit über 5 Jahren Erfahrung in der Softwareentwicklung bin ich als versierter Fullstack Developer tätig. Mein Weg führte mich durch verschiedene Projekte, in denen ich umfangreiche Kenntnisse sowohl im Backend als auch im Frontend erlangte. Mir liegt es sehr am Herzen sauberen und wartbaren Code mit Hilfe von bewährten Methoden wie Clean Code zu produzieren. Ich schätze die Dynamik der agilen Entwicklung und stehe neuen Herausforderungen stets aufgeschlossen gegenüber. Meine vielseitigen Fähigkeiten und meine Bereitschaft, mich flexibel einzusetzen, machen mich zu einem engagierten und effizienten Team-Player.

Beruflicher Werdegang

seit 07/2022	Opitz Consulting GmbH
	Professional Developer
	 Bundesamt für Wirtschaft und Ausfuhrkontrolle (SEU)
	Bundesamt für Wirtschaft und Ausfuhrkontrolle (APG)
	- (Java, Spring Boot, Angular, Typescript, Maven, GitLab)• Bundesamt für Wirtschaft und Ausfuhrkontrolle (UI Starterkit)
	(Angular, Typescript)
07/2019 - 06/2022	MaibornWolff GmbH
	Software Engineer
	MAN ServiceCare Projekt
	(Kotlin, Spring Boot, React, AWS, Apache Kafka, Maven, Docker, GitLab)
	DB Cargo KAPA Projekt
	(Kotlin, Java, Spring Boot, Vue, Typescript, AWS, Apache Kafka, Maven Docker, GitLab)
10/2016 - 06/2019	MaibornWolff GmbH
	Werkstudent - Software Engineer
	DB Vertrieb
	(Kotlin, Apache POI, Spring Boot, Vue.js)
	Interne Applikation
	(React Native, Jenkins Plugin, Dashing.io)
09/2015 - 03/2016	Deutsche Telekom
	Werkstudent - Anwendungstester
	 Durchführung von Funktionstest der Telekom SmartHome
	Anwendung
	Erstellen von Test-Reports und Plänen

Ausbildung

10/2013 - 10/2017

TU Darmstadt

Bachelor of Science Informatik (2.72)

• Thesis: Factor Analysis by Reverse Engineering Deep Neural Networks

Kenntnisse und Interessen

Gruppe der Fähigkeiten (z. B. Fremdsprachen)	Deutsch
	Englisch
	Türkisch
Programmiersprachen	Kotlin
	Java
	Typescript
	JavaScript
Frameworks / Technologien	Maven
	Spring Boot
	GitLab CI/CD
	AWS
	Vue
	React
	Angular
	MySQL
	Apache Kafka
	ELK-Stack
	Docker
	MongoDB
Arbeitsweise	Scrum, Kanban, Clean Code, TDD

Zertifikate

Bachelor Zeugnis	Bachelor of Science Informatik an der TU Darmstadt
Erste-Hilfe	Ausbildung für betriebliche Ersthelfende
CPSA-F	Foundation Level

Interessen

Langen, den 23.01.2024

Ömer Ayar